【裁判字號】    95,上易,924
【裁判日期】    950823
【裁判案由】    竊盜
【裁判全文】
臺灣高等法院臺中分院刑事判決         95年度上易字第924號
上  訴  人
即  被  告  戊○○
                    （現另案於臺灣臺中監獄苗栗分監執行）
上列上訴人因竊盜案件，不服臺灣苗栗地方法院95年度易字第17
4號中華民國95年5月12日第一審判決（起訴案號：臺灣苗栗地方
法院檢察署95年度偵字第599號、第729號、第866號、第949號）
，提起上訴，本院判決如下：
    主  文
原判決撤銷。
戊○○連續竊盜，累犯，處有期徒刑壹年拾月。
    事  實
一、戊○○有多次竊盜前科，九十三年間因竊盜罪，經原審法院
    判處有期徒刑10月確定，甫於民國 94年3月27日執行完畢。
    詎仍意圖為自己不法之所有，基於概括之犯意，連續為下列
    之犯行：
  (1)94年7月1日某時許，在苗栗縣苑裡鎮苗 130線福田5至6鄰交
    界處，竊取苗栗縣苑裡鎮公所福田里里長庚○○所設置之鐵
    製鄰里指示標誌乙面。嗣於 95年2月2日9時30分許，因另案
    為警逮捕時，在其位於同鎮福田里福田24之1 號住所搜索後
    查獲上情，並扣得該標誌乙面。
  (2)95年1月4日6時許，在苑裡鎮山腳里155號旁電線桿邊，竊取
    甲○○所有之三輪腳踏車乙部，得手後供己為載運資源回收
    物之用，再於同月16日 5時許，將所竊得之贓車棄置於同鎮
    ○○里○○路181 號無人居住及看守且未上鎖的鐵皮屋內。
    嗣經甲○○報案後，為警於同月17日17時30分許，在上址循
    線查獲上情。
  (3)95年1月6日6時許，在苑裡鎮○○路295巷3 號前，竊取乙○○○所有之三輪腳踏車乙部，得手後供己為載運資源回收物
    之用，嗣經乙○○○報案後，為警於同年1月9日13時許，在
    苑裡鎮福田里2鄰24之1號前查獲，並扣得上揭贓車乙部。
  (4)95年1月16日5時許，在苑裡鎮○○路181 號鐵皮屋內，竊取
    丁○○所有之三輪腳踏車乙部，得手後供己為載運資源回收
    物之用。嗣於同年1月17日 17時30分許，為警在其住所前廣
    場查獲，並扣得上揭贓車乙部。
  (5)95年2月2日3時30分許，在苑裡鎮○○里○○路42 號前水果
    攤，竊取己○○所有之龍眼乾5包、餅乾15包及香蕉1串，得
    手後正在裝袋時，為己○○當場發現並質問時，將所竊得之
    贓物丟棄逃逸。嗣為警據報後，於同日 3時40分許，在同鎮
    ○○里○○路56號前查獲。
二、案經苗栗縣警察局通霄分局報請台灣苗栗地方法院檢察署檢
    察官偵查起訴。
    理  由
一、按被告以外之人於審判外之陳述，雖不符刑事訴訟法第 159
    條之1、159條之2、159條之3、159條之4 等規定，而經當事
    人於審判程序同意作為證據，法院審酌該言詞陳述或書面陳
    述作成時之情況，認為適當者，亦得為證據。當事人、代理
    人或辯護人於法院調查證據時，知有第159條第1項不得為證
    據之情形，而未於言詞辯論終結前聲明異議者，視為有前項
    之同意，刑事訴訟法第159條之5定有明文。本件被告於本院
    審理時，就下列證人庚○○、甲○○、乙○○○、丁○○、
    己○○等人於審判外之陳述部分，未就其證據能力聲明異議
    ，本院審酌該言詞陳述作成時之情況，並查無其他不法之情
    狀，足認為得為本案之證據，依刑事訴訟法第159條之5之規
    定，有證據能力，合先說明。
二、訊據被告戊○○對右揭多次竊盜犯行坦承不諱，核與證人庚○○、甲○○、乙○○○、丁○○、己○○等人所證失竊情
    節相符，並有贓物認領保管單5紙、扣押物品目錄表1紙、查
    獲現場照片25幀附卷可查，本案事證明確，被告犯行堪以認
    定。
三、按刑法第二條第一項所稱之法律，係指刑罰所依存的整體法
    律狀態，故法律有變更應指足以影響行為的可罰性與法律效
    果的法令因修正或廢止而有所變更而言。所以刑法法律變更
    概念，應界定在法律規定的改變，足以影響刑罰權判斷者而
    言，刑法總則的變更，自然會影響到個別犯罪的成立，乃至
    於法律效果的結構，自屬法律變更，應為新舊法之比較。而
    刑法於九十五年七月一日修正施行之後，原屬連續犯之數個
    犯罪行為，依新法應數罪併罰，比較修正前之規定，可依裁
    判上一罪論處，顯然修正前之規定有利於被告，應適用行為
    時即修正前連續犯之規定；又，刑法第四十七條第一項修正
    為受徒刑之執行完畢，或一部之執行而赦免後，五年以內「
    故意」再犯有期徒刑以上之罪者，為累犯，若再犯之罪為「
    過失犯」，則無累犯規定之適用，然依修正前刑法第四十七
    條之規定，過失犯亦可構成累犯，此項變動影響行為人之刑
    罰法律效果，係屬新修正刑法第二條第一項之「法律變更」
    ，自亦應依新修正刑法第二條第一項但書之規定為新舊法比
    較。本件係故意犯，不論依照修正前刑法第四十七條或修正
    後刑法第四十七條第一項規定，被告均成立累犯，應逕適用
    被告行為時之修正前刑法第四十七條累犯之規定。核被告所
    。核被告所為係犯刑法第320條第1項竊盜罪嫌。所犯多次竊
    盜犯行時間緊接，復係構成要件相同之罪，顯係基於概括犯
    意反覆為之，應依修正前刑法第56條連續犯之規定論以一罪
    ，並加重其刑。復查，被告於九十三年間因竊盜罪，經原審
    法院判處有期徒刑10月確定，甫於民國 94年3月27日執行完
    畢，有被告前案紀錄表附卷可查，其於五年內再犯本件之罪
    ，係累犯，依法遞加其刑。
四、被告上訴認原審量刑過重云，本院審酌本罪之法定刑及其有
    多次前科等情狀雖無理由，惟原判決就上開刑法關於連續犯
    、累犯修正之比較適用既未及審酌，自應由本院撤銷改判，
    爰審酌被告有數次竊盜前科，本案又連續犯下 5件竊案，但
    其竊盜的手段、所生危害、竊取財物除指示標誌、食物（品
    ）外、其餘為三輪腳踏車，價值均非高，犯後坦承犯行等一
    切情狀，量處如主文所示之刑。
五、據上論斷，應依刑事訴訟法第三百六十九條第一項前段、第
    三百六十四條、第二百九十九條第一項前段，刑法第二條第
    一項、（修正刪除前）第五十六條、第三百二十條第一項、
    （修正前）第四十七條，罰金罰鍰提高標準條例第一條前段
    ，判決如主文。
本案經檢察官丙○○到庭執行職務。
中    華    民    國    95    年    8     月    23    日
              刑事第四庭  審判長法  官  洪  耀  宗
                                法  官  江  德  千
                                法  官  劉  登  俊
上列正本證明與原本無異。
不得上訴。
                                書記官  粘  銘  環
中    華    民    國    95    年    8     月    24    日
                                                      Ｒ


司法院資訊處製作；財團法人民間司法改革基金會備份。
